【裁判字號】    97,上訴,2500
【裁判日期】    970826
【裁判案由】    偽造文書等
【裁判全文】
臺灣高等法院刑事判決                97年度上訴字第2500號
上  訴  人  臺灣臺北地方法院檢察署檢察官
上  訴  人
即  被  告  丁○○
選任辯護人  蔡行志律師
被      告  丙○○
上列上訴人因被告偽造文書等案件，不服臺灣臺北地方法院九十
六年度易字第三一六七號，中華民國九十七年四月二十二日第一
審判決（起訴案號：臺灣臺北地方法院檢察署九十六年度偵字第
二一五三九號），提起上訴，本院判決如下：
    主  文
原判決關於丁○○部分撤銷。
丁○○共同明知為未得商標權人同意，於同一商品，使用相同之
註冊商標商品而販賣，處有期徒刑陸月，如易科罰金，以新臺幣
壹仟元折算壹日；扣案仿冒如附件所示商標圖樣之香菸伍拾玖箱
均沒收。
其餘上訴駁回。
    事  實
一、丁○○有違反菸酒專賣條例、懲治走私條例等前科，執行完
    畢已逾五年（於本案未構成累犯），猶不知悔改。其明知如
    附件所示「長壽 Long Life」商標圖樣之香菸，係臺灣菸酒
    股份有限公司（以下稱臺灣菸酒公司）向經濟部智慧財產局
    申請註冊使用於香菸、菸草等商品之商標，現仍在商標專用
    期間內，非經臺灣菸酒公司同意，不得使用該商標於同一商
    品；竟於民國九十六年八月間某日，與不詳真實姓名，綽號
    「黑松」之成年男子，共同基於販賣仿冒商標商品之犯意聯
    絡，先推由綽號「黑松」之成年男子經不詳管道，販入未經
    臺灣菸酒公司同意，逕在包裝紙箱、包裝盒上，使用與附件
    所示臺灣菸酒公司註冊商標圖樣相同之仿冒香菸五十九箱，
    再由丁○○於同年八月二十一日在桃園縣龜山鄉○○街某釣
    魚場內，向不知情之丙○○兜售上開仿冒香菸。嗣因丙○○
    將丁○○所交付之樣品提供友人試用後未發現異味，誤認該
    等香菸均非仿冒商品，而同意以每箱新臺幣（下同）一萬六
    千五百元之價格，向丁○○及綽號「黑松」之男子交易三十
    箱仿冒香菸。惟因警方於偵辦他案之過程中取得情資而發現
    上情，於九十六年八月二十二日下午四時三十分許，在丁○○、丙○○約定交貨之桃園縣龜山鄉○○路、幸美街口佈線
    ，待丁○○與綽號「黑松」之成年男子到達現場，並將三十
    箱仿冒香菸交付丙○○之過程中，上前逮捕而查獲上情（綽
    號「黑松」之男子於過程中逃逸），並分別於丁○○、丙○○之貨車上扣得仿冒香菸共計五十九箱。
二、案經臺灣菸酒公司訴由行政院海岸巡防署巡防總局北部地區
    巡防局報請臺灣板橋地方法院檢察署檢察官簽請臺灣高等法
    院檢察署檢察長令轉臺灣臺北地方法院檢察署檢察官偵查起
    訴。
    理  由
壹、程序方面：
    按被告以外之人於審判外之言詞或書面陳述，除法律有規定
    者外，不得作為證據；又被告以外之人於審判外之陳述，雖
    不符合同法第一百五十九條之一至第一百五十九條之四之規
    定，但經當事人於審判程序同意作為證據，法院審酌該言詞
    陳述或書面陳述作成時之情況，認為適當者，亦得為證據。
    當事人、代理人或辯護人於法院調查證據時知有第一百五十
    九條第一項不得為證據之情形，而未於言詞辯論終結前聲明
    異議者，視為有前項之同意，刑事訴訟法第一百五十九條第
    一項及第一百五十九條之五分別定有明文。經查，本判決下
    列所引用之各該被告以外之人於審判外之陳述（包含書面陳
    述），雖屬傳聞證據，但檢察官、被告及辯護人於本院準備
    程序及審判期日中均明示同意此部分之證據有證據能力（見
    本院卷第三十六頁反面、第五十四頁反面），且迄至言詞辯
    論終結前亦未撤回前開同意，本院審酌上開證據資料製作時
    之情況，尚無違法不當及證明力明顯過低之瑕疵，亦認以之
    作為證據應屬適當，故揆諸前開規定，爰依刑事訴訟法第一
    百五十九條之五規定，認前揭證據資料均有證據能力，合先
    敘明。
貳、實體方面：
甲、被告丁○○有罪部分：
一、訊據上訴人即被告丁○○固坦承於上揭時地，交易仿冒商標
    之香菸予被告丙○○時，為警當場查獲之事實不諱，但矢口
    否認被訴販賣仿冒商標商品之犯行，辯稱：伊係受綽號「黑
    松」之男子委託，居間仲介賣菸給被告丙○○，僅從中賺取
    每箱三百元之利潤，不知「黑松」所賣之香菸係仿冒商標商
    品，伊亦係本案之受害者云云。
二、惟查：
（一）被告丁○○於九十六年八月二十一日，持香菸之樣品，在
      桃園縣龜山鄉○○街某釣魚場內，向同案被告丙○○兜售
      長壽菸，經議價後同案被告丙○○以每箱一萬六千五百元
      之價格，向被告丁○○及綽號「黑松」之男子購買三十箱
      長壽香菸之事實，業據被告丁○○於偵審中坦承不諱，核
      與同案被告丙○○供述之情節相符。又扣案之五十九箱香
      菸，係被告丁○○與綽號「黑松」之人，以貨車載送至桃
      園縣龜山鄉○○路、幸美街口，在搬運至被告丙○○之貨
      車過程中（被告丙○○購買其中三十箱），當場為行政院
      海岸巡防署巡防總局北部地區巡防局臺北機動查緝隊員協
      同臺北縣政府警察局三峽分局警員查獲並予扣押之事實，
      亦經被告丁○○供承在卷，並據證人即查緝隊員江承宏在
      原審審理中證述綦詳（見原審卷第三十五頁）；復經原審
      當庭勘驗蒐證錄影光碟播放之內容無誤，並製有勘驗筆錄
      一份附卷可參（見原審卷第三十七頁），且有如附表所示
      之香菸五十九箱扣案可供佐證，自堪採信。
（二）如附件所示之「長壽 Long Life」商標圖樣，係臺灣菸酒
      公司向經濟部智慧財產局申請核准登記，指定使用於如附
      件所示之商品，現仍在商標專用權期限內，有經濟部智慧
      財產局商標檢索資料在卷可稽（見臺灣臺北地方法院檢察
      署九十六年度偵字第二一五三九號卷，以下稱甲○卷，第
      十三頁）。再者，扣案之香菸五十九箱，均因外觀印刷與
      臺灣菸酒公司生產之長壽白軟包淡菸有異，且其包裝錫箔
      紙、捲菸紙條及濾嘴型式亦不相符，並非臺灣菸酒公司之
      產品等情，除有該公司九十六年八月二十九日台菸酒菸字
      第０９６００１７９２５號函在卷可參（見臺灣板橋地方
      法院九十六年度偵字第一九六四七號卷，以下稱板檢卷，
      第七十一頁）外，並經證人即臺灣菸酒公司行銷課人員乙○○於檢察官訊問時到庭證述無誤（見板檢卷第七十六、
      七十七頁）。被告丁○○對上開查獲經過，及扣案香菸五
      十九箱均係仿冒商標商品等情亦不爭執（見原審卷第十九
      頁、第三十七頁反面），故被告丁○○與「黑松」在販賣
      仿冒商標之香菸予被告丙○○時為警當場查獲，且扣得之
      五十九箱香菸均屬仿冒商標商品之事實，堪予認定。
（三）被告丁○○雖否認犯行並執前詞置辯，另供稱：本案係綽
      號「黑松」之成年男子於九十六年八月十四日，向伊提及
      有一批刷卡取得之香菸，請伊幫忙仲介下游廠商販售，並
      答應買賣一箱香菸即給予三百元做為酬金，伊不清楚「黑
      松」之香菸自何而來，亦不清楚「黑松」何以會買這麼多
      香菸云云（見板檢卷第三十三頁、甲○卷第五頁）。然本
      案係由被告丁○○提供樣品，並由被告丁○○出面與被告
      丙○○洽談買賣香菸之事，待交貨時，自稱「黑松」者始
      在場，之前「黑松」均未出面等情，業據同案被告丙○○
      供述在卷（見本院卷第三十五頁反面），顯見被告丁○○
      介入本案甚深，更已為洽談買賣之構成要件行為，顯非單
      純介紹買賣機會之居間仲介而已，被告丁○○辯稱僅係仲
      介買賣乙節，已不可採。又被告丁○○為警逮捕之際，經
      查緝隊員詢問：「我們現在看到這些應該都是假菸嗎？」
      時，即點頭稱：「應該都是吧！」等語，亦有原審勘驗錄
      影光碟之筆錄在卷可參（見原審卷第三十七頁反面），是
      其對扣案香煙之真假、性質若何，顯知之甚詳，其事後辯
      稱：對扣案香菸為仿冒商品之事不知情云云，核屬卸責之
      詞，不足採信。況被告丁○○於七十五年及七十六年間，
      即先後因違反菸酒專賣條例案件，經本院以七十六年度上
      易字第一四八二號判處有期徒刑七月；經臺灣臺北地方法
      院以七十六年度易字第一八二０號判處有期徒刑二月，以
      上二案件經檢察官聲請本院以七十六年度聲字第一一０七
      號裁定應執行有期徒刑八月確定，此有本院被告前案紀錄
      表一份附卷可參（見本院卷第二十四頁），被告丁○○亦
      坦承與「黑松」認識二十餘年，當時「黑松」係船員，也
      在販賣未稅洋菸，前案即係二十餘年前向「黑松」購買約
      三十至四十箱未稅洋菸，為警查獲判刑等語（見板檢卷第
      三十四頁）。顯然被告丁○○對於該綽號「黑松」之男子
      有從事非法菸品買賣之背景，由其提供之菸品來源、品質
      ，均有可疑等情，應有所認識，實難諉為不知。
（四）本案被告丁○○與綽號「黑松」之男子所販賣者，乃係外
      包裝標明為臺灣菸酒公司所生產之長壽白軟包淡菸，其製
      造地點應在臺灣地區，並無自外國以走私方式進口真品之
      可能性，是該綽號「黑松」之男子取得並提供販賣之香菸
      ，自應屬仿冒商標商品無疑，益證被告丁○○對其與綽號
      「黑松」之男子共同販賣之香菸，係仿冒臺灣菸酒公司註
      冊如附件所示圖樣商標之商品，已有認識。所辯不知扣案
      物品係仿冒商標商品云云，顯屬事後卸責之詞，不足採信
      。是本案事證明確，被告丁○○與綽號「黑松」之成年男
      子間有共同販賣仿冒商標商品之犯行，堪予認定，應依法
      論科。
三、核被告丁○○所為，係犯商標法第八十二條之明知為未得商
    標權人同意，於同一商品，使用相同之註冊商標商品而販賣
    罪。本條雖無處罰未遂犯之規定，但被告丁○○意圖營利，
    販入仿冒商標商品後，賣出予被告丙○○，在交付貨品時為
    警當場查獲，其所為仍屬既遂。而被告丁○○與不詳真實姓
    名綽號「黑松」之成年男子間，就上開販賣仿冒商標商品之
    犯行有犯意聯絡及行為分擔，應論以共同正犯。
四、查扣案之仿冒商標香菸五十九箱，其外包裝紙箱及包裝紙盒
    上，均印有偽造之商品條碼、管理編號及「臺灣菸酒股份有
    限公司」字樣。其中該商品條碼、管理編號及廠商名稱，除
    係廠商為控管出貨、庫存及價格外，尚可標識商品批號、序
    號、有效日期、尺寸、重量及訂單、訂單回覆、出貨、出貨
    回覆，及表示該香菸之生產廠商等訊息，並以機器掃描讀取
    ，為表彰一定之商品種類及歸屬而使用於商品上之符號，固
    屬刑法第二百二十條第一項規定之準私文書。但被告丁○○
    與綽號「黑松」之男子在持有，及販賣仿冒商標香菸予被告
    丙○○之交易過程中，雙方僅在清點所購數量是否相符，並
    未就該包裝紙箱上之商品條碼及管理編號進行判讀，亦未刻
    意提示其上所標示之生產廠商名稱，業據被告丁○○、丙○○陳明在卷，互核一致。是在本案交易之過程中，僅有單純
    交付仿冒商標商品之事實，被告丁○○並無對上開包裝香菸
    外觀之準私文書內容有所主張，自無犯罪之故意，並不構成
    「行使偽造準私文書罪」，是與已起訴販賣仿冒商標商品罪
    之間，即無想像競合犯之裁判上一罪關係。況檢察官就此部
    分之事實亦未在起訴書犯罪事實欄中敘及，自屬未經受請求
    之事項，不得加以審判，否則即有未受請求事項予以判決之
    違法。
五、原審調查後，予以論罪科刑固非無見，但檢察官僅就被告丁○○所涉販賣仿冒商標商品罪提起公訴，不及其他；而被告
    丁○○既未就包裝外觀上印製之條碼準私文書有所主張，即
    無偽造文書之犯行，檢察官亦未就此部分事實提起公訴，難
    認被告丁○○另涉犯刑法第二百十六條、第二百十條、第二
    百二十條之行使偽造準私文書罪，並與已起訴之商標法第八
    十二條之罪有裁判上一罪關係，為起訴效力所及，原審就此
    遽為判決，顯有未受請求事項予以判決之違誤。被告丁○○
    上訴否認犯行，依前揭說明固無可採，但原判決既有上開可
    議之處，仍屬無可維持，自應由本院撤銷此部分之判決，並
    審酌被告丁○○犯罪之動機、目的、手段，商標有辨識商品
    來源功用，權利人須經過相當時間，並投入大量資金於商品
    行銷及品質改良，使該商標具有代表一定品質之效果，被告
    丁○○為貪圖利益，販賣仿冒商標商品，對商標權人潛在市
    場利益造成侵害非小，兼衡其所販賣仿冒菸品數量，對消費
    者身體所造成之潛在危害，及犯罪後飾詞卸責之態度等一切
    情狀，量處有期徒刑六月，並諭知易科罰金之折算標準，以
    資懲儆。至扣案之香菸五十九箱係仿冒商標之商品，不問屬
    於被告與否，均應依商標法第八十三條之規定宣告沒收。
乙、被告丙○○無罪部分：
一、公訴意旨另以：被告丙○○明知如附件所示「長壽 Long Li
    fe」商標圖樣，業經臺灣菸酒公司向經濟部智慧財產局申請
    註冊登記取得商標專用權，現仍於專用期間內，非經上開公
    司之授權或同意，不得於同一商品使用相同或類似之商標圖
    樣，且明知真實姓名年籍不詳、綽號「黑松」之成年男子所
    販售香菸，係未得上開商標專用權人同意，而使用上開商標
    於同一指定商品之仿冒品，竟基於意圖營利而販賣仿冒商標
    商品之犯意，於九十六年八月二十二日下午四時三十分許，
    在桃園縣龜山鄉○○路、幸美街口處，以每箱一萬六千五百
    元之價格，向綽號「黑松」之成年男子及被告丁○○購入，
    再以每條香菸三百七十元之價格轉賣予不特定人牟利。因認
    被告丙○○所為涉犯商標法第八十二條之販賣仿冒商標商品
    罪嫌。
二、公訴意旨認被告丙○○涉犯上開罪嫌，無非係以扣案之香菸
    係仿冒商標商品，被告丙○○應係明知其為仿冒商標商品，
    猶意圖營利而販入，為其主要論據。
三、按犯罪事實應依證據認定之，無證據不得認定犯罪事實；又
    不能證明被告犯罪者，應諭知無罪之判決，刑事訴訟法第一
    百五十四條第二項、第三百零一條第一項分別定有明文。又
    事實之認定，應憑證據，如未能發現相當證據，或證據不足
    以證明，自不能以推測或擬制之方法，為裁判基礎；且認定
    不利於被告之事實須依積極證據，苟積極證據不足為不利於
    被告事實之認定時，即應為有利於被告之認定；另認定犯罪
    事實所憑之證據，雖不以直接證據為限，間接證據亦包括在
    內，然而無論直接證據或間接證據，其為訴訟上之證明，須
    於通常一般之人均不致有所懷疑，而得確信其為真實之程度
    者，始得據為有罪之認定，倘其證明尚未達到此一程度，而
    有合理之懷疑存在，無從使事實審法院得為有罪之確信時，
    即應由法院為諭知被告無罪之判決（最高法院四十年台上字
    第八六號、三十年上字第八一六號、七十六年台上字第四九
    八六號判例意旨參照）。
四、訊據被告丙○○固坦承於上揭時地，在交易扣案香菸之過程
    中為警查獲之事實不諱，但堅決否認被訴販賣仿冒商標香菸
    之犯行，辯稱：被告丁○○向伊推銷時，伊曾請友人王清強
    試抽，認並無異狀，始向被告丁○○購買，伊並不知係假菸
    ，且在交貨過程中即為警查獲，並無共同販賣之行為等語。
    經查：
（一）本案證人乙○○於檢察官訊問時證稱，扣案香菸在包裝紙
      盒上印製的地址、出廠代號、有效日期及濾嘴上顯示商標
      之字體，與臺灣菸酒公司所生產之同一產品均有些微差異
      ，而扣案香菸內之包裝內層錫箔紙、菸草味道與捲菸紙線
      等特徵，均與真品有所不符等語，是本案扣案之香菸均屬
      仿冒商標之香煙堪予認定；惟證人乙○○亦同時證稱：卷
      內鑑定意見書所說明之真偽差異處（見板檢卷第七十六、
      七十七頁內容），僅供司法機關辨別，請勿對外公開，因
      為菸酒公司怕公開後，造成仿冒者更容易仿冒，以後更難
      取締等語（見板檢卷第七十七頁）。可見上開分辨真品與
      仿冒品之資訊及細節部分，仍屬該公司之營業機密而不對
      外公開，據此包括被告丙○○之一般民眾，對於臺灣菸酒
      公司之上開產品與仿冒產品，於枝節細微之差異，自難有
      區別之能力。
（二）再者，本件案發前被告丙○○曾取一根長壽菸交由其友人
      王清強吸用等情，業經證人王清強於原審審理時證述在卷
      ，其並證稱，當天被告丙○○隨手從其胸部口袋拿出來一
      包已經拆封的白色長壽菸，並取出一根香菸遞給伊，請伊
      試試看有沒有怪味道，伊本身不抽長壽，而是抽日本菸，
      抽完之後，伊說沒有怪味或發霉的味道等語（見原審卷第
      三十八至三十九頁）；再參諸被告丁○○於警詢時供稱：
      「黑松」給我香菸樣品時，我便拿給「小崔」……，「小
      崔」拿樣品去給他的朋友看，他們都認為這批香菸很好等
      語（見板檢卷第三十四頁），應可認證人王清強所吸用之
      香菸即為本案查扣之香菸無誤。又被告丙○○自身並未長
      期抽固定品牌之香菸，業據其在原審審理時自承在卷（見
      原審卷第四十一頁），則被告丙○○是否得由菸草氣味區
      別被告丁○○交付者為仿冒香菸，亦有可疑。
（三）又查，臺灣菸酒公司出品之長壽白軟包淡菸之批發價為每
      箱一萬八千五百元，內含五十條，每條十包，每包二十支
      香菸，此有臺灣菸酒公司九十七年二月二十六日台菸酒政
      字第０９７０００３５１５號函附卷可參（見原審卷第三
      十二頁）。而被告丙○○既供稱，伊向被告丁○○、「黑
      松」所購買香菸之價格為每箱一萬六千五百元等語（見原
      審卷第十八頁反面），其間相差不過二千元，則被告丙○○豈有為此一蠅頭小利，而甘冒涉犯刑事責任風險及喪失
      其因長期經營所得到下游檳榔攤業者信任之必要。況臺灣
      菸酒公司之上開函件亦註記，該種香菸產品於大量購貨時
      ，可另議定優惠價格等語，則其間價格差距更屬細微，益
      難僅以被告丙○○購入前揭香菸之價格稍低於臺灣菸酒公
      司之批發價格，即認其主觀上明知所販入者為仿冒商標之
      香菸。
五、綜上所述，被告丙○○雖有向被告丁○○購入仿冒香菸之事
    實，但無證據證明其知悉所購買之香菸係屬仿冒商標商品，
    亦無法從所購得之香菸外觀加以辨識。而商標法第八十二條
    規定「明知為前條商品而販賣、意圖販賣而陳列、輸出或輸
    入者，處一年以下有期徒刑、拘役或科或併科新臺幣五萬元
    以下罰金」，此須行為人對商品為仿冒商標之物有「明知」
    之直接故意，依上開說明，被告丙○○既無此認識，即不該
    當商標法第八十二條「明知」之要件。此外，復查無其他積
    極證據足資證明被告丙○○有被訴之犯行，不能證明犯罪，
    揆諸首揭說明，自應為被告丙○○無罪之判決。原審調查後
    同此認定，為被告丙○○無罪之諭知，自無違誤。
六、檢察官上訴意旨稱：證人即查獲本案之警員江承宏，於原審
    到庭證稱因另案實施監聽，得悉被告丙○○之老闆與賣方聯
    繫要碰面，始交代被告丙○○與賣方見面，進而跟監，發現
    丙○○之工作係運送香菸予臺北縣、市及桃園等地之檳榔攤
    ，後於桃園龜山鄉○○路與幸美街口查獲被告二人，而被告
    丙○○於本件遭查獲後，又於九十六年十二月底，因持有未
    稅洋菸遭緝獲等語，由上足徵被告丙○○對其意圖販入之扣
    案私菸，係屬仿冒商標之私菸應有認識甚明；且無從證明王
    清強所抽用之香菸即為本案扣案之私菸云云。惟查，被告丙○○對其在釣蝦場、檳榔攤等地販售飲料、香菸之事並不否
    認，但本案並無證據證明被告丙○○之前販賣者俱為仿冒之
    香煙，且被告丙○○之前所販售之香菸，係自樹林之經銷商
    處批發而來，非自被告丁○○處取得，如何據此認定被告丙○○對本案知情？而證人江承宏指稱：被告丙○○於九十六
    年十二月底，另因持有私菸遭警查獲乙節，依卷附前科資料
    ，並無相關案情，而原審命證人江承宏提出相關資料以供調
    查，亦未見提出（見原審卷第三十六頁反面）；縱依證人江
    承宏所證確有其事，但證人江承宏係證稱：被告丙○○於九
    十六年十二月底，因持有未稅之七星牌香菸遭查獲，提不出
    發票云云（見原審卷第三十六頁），與本案仿冒長壽牌香菸
    之內容迥不相同，檢察官對如何以九十六年十二月間持有未
    稅七星牌香菸之事實，可證明被告丙○○知悉九十六年八月
    間之長壽牌香菸係仿冒商品，並未加以舉證說明，亦難單以
    上開事實為不利被告丙○○之認定。又被告丙○○係為查證
    丁○○所交付之香菸品質，始交由證人王清強試抽，自無另
    取其他香菸代替之理，公訴人指可能係交付其他香菸云云，
    亦不可採。退一步言，縱使被告丙○○對本案香菸係仿冒商
    標商品知情，惟其與被告丁○○係立於買賣之對立面，其向
    被告丁○○購買此商品，在交付過程中為警查獲，其買賣行
    為尚未完成（即尚未販入，與被告丁○○販入後在賣出中為
    警查獲不同），而商標法第八十二條並無處罰未遂犯之規定
    ，仍難以本罪相繩。是檢察官以上所舉各節仍難動搖本院無
    罪之心證，檢察官猶執前詞上訴指摘原判決不當，自無可採
    ，應駁回其此部分之上訴。
據上論斷，應依刑事訴訟法第三百六十八條、第三百六十九條第
一項前段、第三百六十四條、第二百九十九條第一項前段，商標
法第八十二條、第八十三條，刑法第十一條前段、第二十八條、
第四十一條第一項前段，判決如主文。
本案經檢察官鄭龍照到庭執行職務。
中    華    民    國    97    年    8     月    26    日
                  刑事第四庭  審判長法  官  沈宜生
                                    法  官  陳國文
                                    法  官  鄭水銓
以上正本證明與原本無異。
檢察官如不服本判決，應於收受送達後十日內向本院提出上訴書
狀，其未敘述上訴之理由者，並得於提起上訴後十日內向本院補
提理由書狀（均須按他造當事人之人數附繕本）。
被告不得上訴。
                                    書記官  劉貞達
中    華    民    國    97    年    8     月    27    日
附錄本案論罪科刑法條全文－－
商標法第八十二條：
明知為前條商品而販賣、意圖販賣而陳列、輸出或輸入者，處一
年以下有期徒刑、拘役或科或併科新臺幣五萬元以下罰金。


司法院資訊處製作；財團法人民間司法改革基金會備份。
